臺灣高等法院刑事判決　　　　　　　　94年度上易字第1617號
　　上　訴　人
　　即　被　告　甲○○
上列上訴人因毒品危害防制條例案件，不服臺灣宜蘭地方法院94
年度易字第265號，中華民國94年8月18日第一審判決（起訴案號
：臺灣宜蘭地方法院檢察署94年度毒偵字第512號）， 提起上訴
，本院判決如下：
    主  文
上訴駁回。
    事  實
一、甲○○前因施用毒品案件，經先後二次送觀察、勒戒後，均
    認無繼續施用毒品之傾向，由台灣宜蘭地方法院檢察署檢察
    官分別於民國八十八年一月二十日以八十七年偵字第三八六
    六號、八十九年五月九日以八十九年毒偵字第五九一號及八
    十九年毒偵緝字第八十七號為不起訴處分確定，又因施用毒
    品案件，經原審以八十九年易字第六四一號判處有期徒刑六
    月確定，並於九十一年十月十一日執行完畢，再因施用毒品
    案件，經原審九十年易字第六五三號判處有期徒刑六月確定
    ，並於九十二年十月七日執行完畢，強制戒治部分，經原審
    以九十年毒聲字第八三一號裁定令入戒治處所施以強制戒治
    ，嗣經原審九十一年毒聲字第三０六號裁定停止戒治付保護
    管束，並於九十二年一月二十三日保護管束期滿強制戒治執
    行完畢。仍不知悔改，復基於施用第二級毒品安非他命（以
    下稱安非他命）之概括犯意，自九十四年一月下旬某日起，
    至九十四年三月二十八日晚間止，連續在宜蘭縣冬山鄉梅花
    湖附近山上其工作處所，先後施用安非他命多次，嗣經警於
    九十四年三月三十日晚間七時四十分許採其尿液送驗後查悉
    上情。
二、案經宜蘭縣警察局羅東分局報告台灣宜蘭地方法院檢察署檢
    察官偵查起訴。
    理  由
一、上揭事實，業據被告於偵查、原審審理中及本院審理時均供
    承不諱，而被告為警採尿經送慈濟大學濫用藥物檢驗中心檢
    驗結果，安非他命呈陽性反應，有該中心檢驗總表一紙附於
    偵查卷內可稽；被告自白有多次施用第二級毒品安非他命犯
    行，核與事實相符，自堪採信。又被告前因施用毒品案件，
    經先後2次送觀察、勒戒後，均認無繼續施用毒品之傾向，
    由台灣宜蘭地方法院檢察署檢察官分別於八十八年一月二十
    日以八十七年偵字第三八六六號、八十九年五月九日以八十
    九年毒偵字第五九一號及八十九年毒偵緝字第八十七號為不
    起訴處分確定，又因施用毒品案件，經原審以九十年毒聲字
    第八三一號裁定令入戒治處所施以強制戒治，嗣經原審九十
    一年毒聲字第三０六號裁定停止戒治付保護管束，並於九十
    二年一月二十三日保護管束期滿強制戒治執行完畢，於五年
    以內再犯本案等情，亦有本院被告前案紀錄表一份在卷可參
    。本件事證明確，被告犯行堪以認定。
二、核被告所為，係犯毒品危害防制條例第十條第二項施用第二
    級毒品安非他命之罪。其施用毒品前持有毒品之低度行為，
    為施用毒品之高度行為所吸收，不另論罪。其先後多次施用
    安非他命犯行，時間緊接，罪名及犯罪構成要件，顯係出於
    概括之犯意為之，應依連續犯之規定論以一罪，並加重其刑
    。又被告前有事實欄所指之犯罪科刑及執行情形，有本院被
    告全國前案紀錄表一份在卷可按，其於有期徒刑執行完畢五
    年內，再犯有期徒刑以上之本罪，為累犯，應依法加重其刑
    ，並遞加重之。
三、原審因認被告罪證明確， 引用毒品危害防制條例第10條第2
    項，刑法第11條前段、第56條、第47條之規定。並審酌被告
    犯罪之動機、目的、手段，及犯罪後尚能坦承犯行等一切情
    狀，量處有期徒刑八月。核其認事用法並無不當，量刑亦屬
    妥適，上訴人即被告上訴意旨認原審量刑過重，請求從輕量
    刑，並無理由，上訴應予駁回。
據上論斷，應依刑事訴訟法第368條，判決如主文。
本案經檢察官周志榮到庭執行職務。
中　　華　　民　　國　　94　　年　　11　　月　　17  　日
　　　　　　　　　刑事第7庭     審判長法　官  蔡秀雄
　　　　　　　　　　　　　　　　　    法　官  陳世宗
　　　　　　　 　 　　　　　　　　　　法　官  周煙平
以上正本證明與原本無異。
不得上訴。
                                      書記官  蕭麗珍
中　　華　　民　　國　　94　　年　　11　　月　　18　　日
附錄：本案論罪科刑法條全文
毒品危害防制條例第10條第2項
施用第2級毒品者，處三年以下有期徒刑。
